# 求助陈版主，关于股份支付的问题

提问人：xh1337 时间：2021-02-21 09:33:09
陈版主您好，想问一下关于股份支付的问题
员工持股计划授予日 2020 年 9 月16,授予日的公允价格为 9 元每股，员工受让价格为 3 元每股，一共授予股数 6000000 股1 、员工股计划分三个归属期归属至持有人，分别为自公司公告标的股票过户至本员工持股计划名下之日起算满 12 个月、 24 个月、 36 个月，比例分别为30%、30%、 40%。
2 、本员工持股计划的考核指标分为公司业绩考核指标与个人绩效考核指标，以考核指标作为持有人所持员工持股计划的相应归属条件。具体归属条件如下:
(1)公司业绩考核指标
业绩考核目标，第一个归属期，以 2019 年度销售收入和净利润两项指标为基数 2020 年至少一项指标增长率不低于10%，第二个归属期以 2019 年度销售收入和净利润两项指标为基数
， 2021 年至少一项指标增长率不低于30%，第三个归属期，以 2019 年度销售收入和净利润两项指标为基数， 2022 年至少一项指标增长率不低于50%
（ 2 ）个人绩效考核指标
持有人个人绩效每年由公司人力资源部门负责按照公司现行薪酬与考核的相关规定组织实施，从工作业绩、管理者素质(含忠诚敬业度、专业能力、执行力、学习力及道德操守等)等方面予以全方位考核评分，考核结果划分为优秀、良好、合格、不合格四档。根据持有个人绩效考核结果，分别对应其持有份额归属后可享有权益的比例。具体如下:
考核得分 90 分以上,80~90个人实际享有比例100%,80分以下个人实际享有比例0%，若当年度公司业绩考核达标，持有人当年实际可享有计划权益的额度=持有人当年享有的归属额度x个人实际享有比例，差额部分(如有)由持股计划管理委员会收回，择机出售后以出资金额与售出收益孰低值的原则返还个人，剩余资金归属于公司。
问题 1 假设股票 2021 年 1 月 1 日过户到员工名下，员工 2020 、 2021 年没有人离职且业绩考核，个人绩效考核都达标， 2020 年需要进行会计处理吗？
因为这句话让我觉得(自公司公告标的股票过户至本员工持股计划名下之日起算满 12 个月、 24 个月、 36 个月，比例分别为30%、30%、 40%）应该在 2021 年资产负债表日进行会计处理
问题 2 抛开其他不考虑就算再 2020 年确认是不是计算时需要考虑时间权重
问题 3 假设股票 2021 年 1 月 1 日过户到员工名下，员工 2020 、 2021 年没有人离职且业绩考核，个人绩效考核都达标,不考虑股利，不考虑库存股的账务处理，假设问题 1 成立账务处理在 2021 年确认且 2021 年末股票的收盘价 7 元
（ 1 ） 2021 年确认的管理费用假设全部为管理人员(9-3）×6000000×30%+(9-3）×6000000×30%×1/2+(9-3 ）×6000000×40%×1/3=10800000+5400000+4800000=21000000
借：管理费用 21000000 贷：资本公积-其他资本公积 21000000　　 （ 2 ）所得税会计处理：　　年末预计未来期间可税前扣除的金额(7-3 ）×6000000×30%+(7-3）×6000000×30%×1/2+(7-3）×6000000×40%×1/3=7200000+3600000+3200000=14000000　　年末确认递延所得税资产＝14000000×25％＝ 3500000 　　根据会计准则规定在当期确认的成本费用为 21000000 万元，但预计未来期间可税前扣除的金额为 14000000 万元，不足该公司当期确认的成本费用。是否纳税调整的金额是 21000000 而需要确认递延所得税的金额为 14000000 ？
借：递延所得税资产 　　　　　　　　　　3500000　　　　 贷：所得税费用
3500000
问题 4
如果涉及研发人员是否计入管理费用，而不是研发费用，研发费用还可能涉及加计扣除

回答人：chenyiwei
1 、授予日是 2020 年 9 月，等待期自该日开始，所以 2020 年内需确认股份支付费用和资本公积，以及相应的递延所得税影响。
2 、此处实际上是 3 个解锁批次，应作为 3 项股份支付，分别在各自等待期内确认费用和资本公积。
3 、 4 、可以这样理解。